【裁判字號】    95,易,430
【裁判日期】    951130
【裁判案由】    竊盜等
【裁判全文】
台灣士林地方法院刑事判決               95年度易字第430號
公  訴  人  台灣士林地方法院檢察署檢察官
被      告  子○○
                    （現於台灣花蓮監獄執行中）
上列被告因竊盜等案件，經檢察官提起公訴（95年度偵字第1002
號），經本院合議裁定行簡式審判程序，並判決如下：
    主  文
子○○共同攜帶兇器竊盜，未遂，累犯，處有期徒刑陸月，如易
科罰金，以參佰元即新台幣玖佰元折算壹日；扣案之鋸子、老虎
鉗、鑰匙及手電筒各壹支均沒收。又行使偽造私文書，足以生損
害於公眾及他人，累犯，處有期徒刑陸月，如易科罰金，以參佰
元即新台幣玖佰元折算壹日，如附表一所示之文件上所偽造之「
戊○○」簽名、指印均沒收。應執行有期徒刑拾壹月，如易科罰
金，以參佰元即新台幣玖佰元折算壹日；扣案之鋸子、老虎鉗、
鑰匙及手電筒各壹支均沒收，如附表一所示之文件上所偽造之「
戊○○」簽名、指印均沒收。
    事  實
一、子○○於民國88年間因違反毒品危害防制條例案件，經台灣
    花蓮地方法院以89年度花簡字第29號判決處有期徒刑6 月，
    並於89年3 月6 日判決確定，再於88年間因另犯竊盜及贓物
    等罪，經台灣花蓮地方法院以88年度易字第707 號判決竊盜
    部分處有期徒刑2 年、贓物部分處有期徒刑9 月，二罪合併
    定應執行有期徒刑2 年6 月，並於89年7 月4 日判決確定，
    上開三罪再經台灣花蓮地方法院以89年度聲字第805 號裁定
    合併定應執行有期徒刑3 年，於88年9 月4 日入監，於91年
    12月11日因縮短刑期假釋出獄，並於92年11月14日假釋期滿
    執行完畢。其不知悔改，與癸○○（另行判決）基於意圖為
    自己不法所有之犯意聯絡，於94年12月29日下午6 時許，由
    子○○攜帶客觀上足供兇器使用之鋸子、老虎鉗、鑰匙及手
    電筒各1 支等物，由癸○○駕駛車號JE-1380 號自用小客車
    ，搭載子○○，至台北市○○區○○路2 段61號前，由子○○以老虎鉗撬開郭添財所有車號8K-4965 號之休旅車後車廂
    之鎖頭後，進入駕駛座，以鋸子鋸開方向盤，再將鎖在方向
    盤上之柺杖鎖取下，下手竊取該休旅車（毀損部分未據告訴
    ），癸○○則坐在後座負責把風，適值郭添財與同事沈新風
    下班，走到停車處旁約2 公尺處，發覺前開休旅車竟欲自路
    邊駛走，沈新風立即報警，郭添財則上前打開休旅車駕駛座
    之車門，當場逮捕子○○，癸○○則趁機打開右側後方車門
    逃逸，現場扣得子○○所有供竊盜所用之鋸子、老虎鉗、鑰
    匙及手電筒各1 支。
二、子○○另於94年1 月間在花蓮縣花蓮市○○路拾得戊○○所
    有之皮夾1 只，內有身分證及汽車駕照各1 張，竟將之侵占
    入己，並基於變造身分證及駕照之概括犯意，以及行使變造
    身分證之概括犯意，在花蓮縣花蓮市○○路○ 段3 巷216 號
    住處，將其照片黏貼於戊○○之身分證及駕照上而變造身分
    證及駕照，再將變造後戊○○之身分證影印後，於同年10月
    13日持該身分證影本，向曾燦卿承租台北縣汐止市○○路○
    段267 之1 號之房屋居住；復於同年12月29日下午6 時許，
    與癸○○共犯如犯罪事實一之竊盜犯行遭逮捕時，子○○因
    另案遭通緝，為掩飾其真實身分及逃避刑責，竟萌生偽造署
    押及行使偽造私文書之犯意，又持前開變造之身分證影本，
    冒用「戊○○」之名義應訊，致承辦之台北市政府警察局南
    港分局警員陷於錯誤，誤以為被查獲之人為戊○○，而由子
    ○○在警員所交付如附表編號三、四、五、六、七、九所示
    之夜間訊問同意書等文件上接續偽簽戊○○之姓名、並按捺
    指印，表示其係戊○○本人，並確認業已收受該等文書之意
    思而偽造私文書，復持以交回警員處理。子○○嗣於前開派
    出所制作筆錄時，復接續在如附表編號一、二、八、十、十
    一、十二所示之調查筆錄等文件上偽造「戊○○」之簽名及
    指印多枚，致生損害於戊○○及司法警察機關對於犯罪偵查
    之正確性。
三、案經戊○○告訴暨台北市政府警察局南港分局報請台灣士林
    地方法院檢察署檢察官偵查起訴。
    理  由
一、上揭犯罪事實，業據被告子○○及共犯癸○○於本院訊問時
    坦承不諱（詳見本院95年5 月22日準備程序筆錄），核與證
    人即告訴人戊○○及被害人郭添財於警詢、偵查中、證人沈
    新風於警詢中陳述情節相符，並有扣案之鋸子、老虎鉗、鑰
    匙及手電筒各1 支可資佐證，復有如附表所示之文件及郭添
    財立具之贓物認領保管單、年籍資料為戊○○並貼有子○○
    照片之身分證影本及戊○○於91年5 月8 日下午8 時30分於
    花蓮縣警察局吉安分局豐田派出所立具之受理各類案件紀錄
    表各1 份、現場照片8 幀、犯罪工具照片1 幀在卷可證，足
    見被告之自白與事實一致。故本件事證明確，被告犯行洵堪
    認定，應依法論科。
二、刑法於94年2 月2 日修正公布，95年7 月1 日施行，而刑法
    施行法亦於95年6 月14日增訂第1 條之1 。修正後刑法第2
    條第1 項規定：「行為後法律有變更者，適用行為時之法律
    。但行為後之法律有利於行為人者，適用最有利於行為人之
    法律」，係規範行為後法律變更所生新舊法律比較適用之準
    據法，於新法施行後，應適用修正後刑法第2 條第1 項之規
    定，為「從舊從輕」之比較。且比較時應就罪刑有關之共犯
    、未遂犯、想像競合犯、牽連犯、連續犯、結合犯，以及累
    犯加重、自首減輕暨其他法定加減原因（如身分加減）與加
    減例等一切情形，綜其全部罪刑之結果而為比較（最高法院
    95 年 第8 次刑事庭會議決議參照）。又比較適用最有利於
    行為人之法律，應就罪刑有關之一切情形，比較其全部之結
    果，而為一體之適用，不應一部分適用新法，一部分適用舊
    法（最高法院29年上字第964 號判例意旨參照）。
（一）有關普通未遂部分，刑法原於第25條、第26條前段分別規
      定「已著手於犯罪行為之實行而不遂者，為未遂犯」；「
      未遂犯之處罰，得按既遂犯之刑減輕之」，新修正施行之
      刑法則將之合併規定於同法第25條此一條文中，即規定為
      「已著手於犯罪行為之實行而不遂者，為未遂犯。未遂犯
      之處罰，以有特別規定者為限，並得按既遂犯之刑減輕之
      」，比較新舊法並無孰輕孰重之問題，依新修正之刑法第
      2 條第1 項前段之規定，應適用行為時之修正前刑法第26
      條前段規定減輕其刑。
（二）被告行為後，刑法第47條第1 項關於累犯之規定，增加犯
      罪行為人之再犯係出於「故意」者，始有累犯加重之適用
      ，並於94 年2月2 日修正公布，於95年7 月1 日施行。本
      件被告有前述犯罪科刑執行情形，有台灣高等法院被告前
      案紀錄表1 紙附卷可憑，其於有期徒刑執行完畢後，五年
      內再基於故意犯而本件有期徒刑以上之罪，無論依修正前
      刑法第47條或修正後之刑法第47條第1 項規定，均構成累
      犯，依新修正之刑法第2 條第1項 前段之規定，應適用行
      為時之修正前刑法第47條規定論處，為累犯，並依法加重
      其刑。
（三）刑法第55條後段有關「犯一罪而其方法或結果之行為犯他
      罪名」之牽連犯之規定，已修正刪除，並自95年7 月1 日
      起施行。亦即修正後之刑法，已無牽連犯得論以裁判上一
      罪之情形，所犯之數罪，應按其具體情形論罪。查被告所
      為侵占遺失物罪、連續行使變造特種文書罪、行使偽造私
      文書罪與偽造署押罪間，有方法、目的之牽連關係，若適
      用修正前之規定，顯較有利於被告，自應依修正後刑法第
      2 條第1 項前段之規定，適用修正前刑法第55條後段之規
      定，從較重之行使偽造私文書罪處斷。
（四）本次新修正施行之刑法，將修正前刑法第56條連續犯之規
      定刪除，而修正前刑法第56條規定：「連續數行為而犯同
      一之罪名者，以一罪論。但得加重其刑至二分之一」，連
      續犯在本質上應屬數罪，僅係基於訴訟經濟或責任吸收原
      則之考量，而論以一罪，是以行為人若基於概括之犯意，
      而以連續數行為犯基本構成要件相同之罪名，依修正前刑
      法之規定，僅論以一罪，並就論處之最高刑度得加重至法
      定最高本刑二分之一，惟如連續犯廢除後，則因被告所為
      本係數行為，則應論以數罪，並以數罪併罰定其應執行之
      刑。是以，比較新、舊法結果，仍應適用較有利於被告之
      行為時法律即舊法論以連續犯。
（五）修正前刑法分則編有關罰金刑之貨幣單位係銀元；且依刑
      法分則編應處罰金者，應適用罰金罰鍰提高標準條例第1
      條之規定。亦即應按各該具體條文制定或修正之先後，定
      其提高之倍數。惟被告行為後，刑法施行法增訂第1 條之
      1 ，於同年6 月14日經總統公布，並自同年7 月1 日起施
      行；該條規定：「中華民國94年1 月7 日刑法修正施行後
      ，刑法分則編所定罰金之貨幣單位為新台幣。94年1 月7
      日刑法修正時，刑法分則編未修正之條文定有罰金者，自
      94年1 月7 日刑法修正施行後，就其所定數額提高為30倍
      。但72年6 月26日至94年1 月7 日新增或修正之條文，就
      其所定數額提高為3 倍」。亦即自95年7 月1 日起，刑法
      分則編所定罰金之貨幣單位，由原來之銀元改為新台幣；
      且94年1 月7 日刑法修正時，刑法分則編未修正之條文定
      有罰金者，自95年7 月1 日起，有關罰金之數額提高為30
      倍。被告所係犯刑法第216 條、第212 條、第217 條第1
      項及第337 條之罪，均有罰金刑之處罰，且自24年7 月1
      日公布施行後，即未再修正，依增訂刑法施行法第1 條之
      1 之規定，其罰金以新台幣為單位，數額應提高30倍，此
      與修正前之罰金以銀元為單位，適用罰金罰鍰提高標準條
      例之結果應提高10倍者，對被告而言，並無不利（新台幣
      與銀元之比例為1 ：3 ，換算結果，亦為30倍），依修正
      後刑法第2 條第1 項前段之規定，自應適用修正前之規定
      。
（六）修正前刑法第41條第1 項前段規定：「犯最重本刑為5 年
      以下有期徒刑以下之刑之罪，而受6 個月以下有期徒刑或
      拘役之宣告，．．，得以1 元以上3 元以下折算1 日，易
      科罰金。．．」，另佐以95年7 月1 日前有效施行之罰金
      罰鍰提高標準條例第2 條規定：「依刑法第41條易科罰金
      ．．者，均就其原定數額提高為1 百倍折算1 日．．」以
      及現行法規所定貨幣單位折算新台幣條例第2 條規定：「
      現行法規所定金額之貨幣單位為圓、銀元或元者，以新台
      幣元之3 倍折算之」等合併適用之結果，被告如於受有期
      徒刑或拘役之宣告而得易科罰金之情況下，最高折算標準
      係以新台幣9 百元折算1 日，惟新法第41條第1 項前段則
      規定：「犯最重本刑為5 年以下有期徒刑以下之刑之罪，
      而受6 個月以下有期徒刑或拘役之宣告者，得以新台幣1
      千元、2 千元、3 千元折算1 日，易科罰金．．」，比較
      新舊法之結果，舊法之折算標準顯有利於被告，則本件應
      適用較有利於被告之行為時法律即舊法定其易科罰金之折
      算標準。
（七）修正前刑法第41條第2 項規定：「併合處罰之數罪，均有
      前項情形，其應執行之刑逾六個月者，亦同」。惟新法第
      41 條 第2 項則規定：「此項規定於數罪併罰，其應執行
      之刑未逾六個月者，亦適用之」，經比較新舊法之結果，
      新法限縮得易科罰金之適用範圍，故舊法之規定顯較有利
      於被告，依刑法第2 條第l 項前段之規定，仍應依修正前
      刑法第41條第2 項，得以易科罰金。
（八）修正前刑法第51條規定：「數罪併罰，分別宣告其罪之刑
      ，依左列各款定其應執行」，其中第5 款規定：「宣告多
      數有期徒刑者，於各刑中之最長期以上，各刑合併之刑期
      以下，定其刑期。但不得逾二十年」，修正後刑法第51條
      第5 款規定：「宣告多數有期徒刑者，於各刑中之最長期
      以上，各刑合併之刑期以下，定其刑期。但不得逾三十年
      」，比較新舊法結果，修正後刑法並非較有利於行為人，
      依刑法第2 條第1 項前段之規定，仍應依修正前刑法第51
      條第5 款之規定，定其應執行之刑。
三、按刑法第321 條第1 項第3 款之攜帶兇器竊盜罪，係以行為
    人攜帶兇器竊盜為其加重條件，此所謂兇器，其種類並無限
    制，凡客觀上足對人之生命、身體、安全構成威脅，具有危
    險性之兇器均屬之，且祇須行竊時攜帶此種具有危險性之兇
    器為已足，並不以攜帶之初有行兇之意圖為必要，最高法院
    79年度台上字第5253號判例可資參照。查被告於本件犯罪事
    實一中所使用之鋸子、老虎鉗各1 支，均係金屬製品，質硬
    而型尖，客觀上足以危害他人生命、身體之安全，屬兇器無
    訛，而被告於啟動該休旅車之引擎，著手將車輛駛走而竊取
    之際，適為被害人發覺並報警，經警趕至現場而未得手，核
    被告就犯罪事實一所為，係犯刑法第321 條第2 項、第1 項
    第3 款之攜帶兇器竊盜未遂罪，起訴書認被告二人於此部所
    為係犯刑法321 條第1 項第3 款之攜帶兇器竊盜既遂罪，尚
    有誤會，併予說明。又被告於犯罪事實二中先於拾得戊○○
    所有之身分證及汽車駕照後將之據為己有，並以換貼該身分
    證及駕照上照片為自己照片之方式變造該等證件後，復將該
    變造之身分證影印並持該影本以向曾燦卿承租房屋，且於犯
    罪事實一之犯行經警查獲後，復持該身分證影本向承辦員警
    表示其為戊○○本人等行為，係犯刑法第337 條之侵占遺失
    物罪、同法第216 條、第212 條之行使變造特種文書罪；又
    被告在犯罪事實二中於附表編號三、四所示之夜間訊問同意
    書、編號五所示之權利告知書、編號六、七所示之逮捕通知
    書上偽造「戊○○」之簽名、指印，不待習慣及特約，單從
    形式觀察，即足以表示係由「戊○○」受領該等文書之證明
    ，此與事先在印妥內容之收據上偽簽他人姓名之情形，無分
    軒輊，該等文件自屬刑法第210 條所稱之私文書，被告為掩
    飾其真實身分及逃避刑責，冒用戊○○之名義，在附表編號
    三、四、五、六、七所示之文件上偽造如附表各該編號所示
    之簽名及指印，係表示已收受該等文書之意思，復於編號九
    之選任辯護人委任狀上偽造如附表所示之簽名，係表示欲為
    選任辯護人之意思，該上開文件復均持以交予承辦員警收受
    處理而行使之，已使戊○○受有刑事訴追之危險，並妨害警
    察機關對於犯罪偵查之正確性，自足生損害於公眾及他人，
    核此部行為係犯刑法第216 條、第210 條之行使偽造私文書
    罪。又被告於附表編號一、二、八、十、十一、十二所示之
    調查筆錄及照片上偽造如附表各該編號所示「戊○○」之簽
    名、指印之行為，係犯同法第217 條之偽造署押罪。被告與
    癸○○就犯罪事實一之犯行，有犯意聯絡及行為分擔，應為
    共同正犯。又被告於附表編號三、四、五、六、七、九所示
    之文書上偽造「戊○○」簽名、指印之行為，係偽造私文書
    之部分行為，為偽造私文書罪吸收；被告變造身分證及偽造
    前開私文書後均復持以行使，變造特種文書及偽造私文書之
    低度行為應為行使變造特種文書及行使偽造私文書之高度行
    為吸收，均不另論罪。又被告為隱匿身分規避刑責，冒用「
    戊○○」之名義，接續行使附表編號三、四、五、六、七、
    九所示之私文書，以及接續在如附表編號一、二、八、十、
    十一、十二所示之文件上偽造「戊○○」之簽名、指印多枚
    ，各均係基於逃避刑責之動機，且數行為於密切接近之時地
    實施，侵害同一法益，各行為之獨立性極為薄弱，依一般社
    會健全觀念，在時間差距上，難以強行分開，在刑法評價上
    ，以視為數個舉動之接續施行，合為包括之一行為予以評價
    ，較為合理，則各屬接續犯，為包括之一罪（最高法院86年
    度台上字第3295號判例參照）。公訴人認被告行使偽造私文
    書部分犯行應為連續犯，容有誤會，併此敘明。被告於犯罪
    事實二所犯2 次行使變造特種文書之犯行，時間緊接，所犯
    構成要件相同之罪名，顯係基於概括之犯意而為之，應依修
    正刪除前刑法第56條連續犯之規定以一罪論，並加重其刑。
    再被告於犯罪事實二中所犯之侵占遺失物、連續行使變造特
    種文書、行使偽造私文書及偽造署押等罪間，有方法、目的
    之牽連關係，應依修正前刑法第55條牽連犯之規定，從一重
    之行使偽造私文書罪處斷。又被告所犯攜帶兇器竊盜未遂罪
    與行使偽造私文書罪間，犯意各別，構成要件亦復不同，應
    分論併罰之。又被告有事實欄所載前科執行情形，此有台灣
    高等法院被告前案紀錄表1 份附卷可查，渠等於受有期徒刑
    執行完畢後5 年之內，再犯本件有期徒刑以上之罪，係屬累
    犯，應依修正前刑法第47條之規定加重其刑。又被告就犯罪
    事實一所犯攜帶兇器竊盜犯罪尚屬未遂，爰依修正前刑法第
    26條前段之規定，按既遂犯之刑度減輕其刑，並依法先加後
    減之。爰審酌被告年輕力壯，理應奮發向上，捨此不由，竟
    不尋正途而竊取他人財物，其為警查獲後更為圖卸責，冒用
    他人名義應訊，誤導檢警單位之偵查方向，損及犯罪偵查之
    正確性，並使被害人受有刑事追訴之危險，本應從重量刑，
    惟念被告到案後坦承犯行，態度良好，並參酌其犯罪動機、
    目的、手段及所得利益等一切情狀，量處如主文所示之刑，
    並諭知易科罰金折算標準，及定其應執行之刑。
四、扣案之鋸子、老虎鉗、鑰匙及手電筒各1 支，為被告所有且
    係供犯罪所用之物，業據被告自承在卷，爰依刑法第38條第
    1 項第2 款之規定沒收。另被告在如附表所示之文件上所偽
    造如附表所示「戊○○」之簽名、指印，均依刑法第219 條
    之規定宣告沒收。
五、台灣士林地方法院檢察署95年6 月6 日甲○道95偵字第號函
    送併案審理意旨另以：被告與丙○○（由檢察官另案偵辦）
    共同基於意圖為自己不法所有之概括犯意聯絡，各攜帶客觀
    上可供兇器使用之鐵鎚、螺絲起子等工具，前往如附表二所
    示之時間、地點，趁四下無人之際，以上開工具撬開車門鎖
    匙之方式，竊取如附表所示之車輛或車內之物品、證件等，
    得手後，將竊得之物暫放在台北縣汐止市○○路○ 段267 號
    1 樓之1 被告與丙○○之租住處，嗣於95年1 月15日中午零
    時許，丙○○前妻丑○○前往上址地下1 樓停車場，於開啟
    被告所竊得車身編號ACB4312NFF8 4182號自小客車乙輛（原
    車牌號碼為8T-5492 號，查獲時懸掛車牌號碼C4-8325 號）
    時為警查獲，並在上址扣得BMW 尾翼1 支、國道回速票49張
    、重低音喇叭1 顆、丁○○之身分證及汽車駕照各1 張、庚○○之身分證、健保卡及基隆港出入證各1 張、康柏筆記型
    電腦及CDMA手機各1 台、手錶6 支、攪拌器2 支、砂輪機3
    支、切石機1 支、名匠興業公司發票章1 個等物，復於台北
    縣汐止市○○路○ 段187 巷底查獲引擎號碼ACB4315PFL0723
    16號自小客車乙輛（原車牌號碼為5403-GH 號，查獲時懸掛
    FM-2282 號），始查悉上情，因認被告就此部分另涉有刑法
    第321 條第1 項第3 款加重竊盜罪嫌，與前揭起訴部分有連
    續犯之裁判上一罪關係等語。然查訊據被告堅決否認有併案
    部分犯行，難認本件併案部分與前揭有罪部分有何概括犯意
    可言，核無連續犯裁判上一罪關係，非本件起訴效力所及，
    本院無法加以審理，應退回檢察官另行依法處理，併此敘明
    。
六、據上論斷，應依刑事訴訟法第299 條第1 項前段、第273 條
    之1 第1 項，刑法第2 條第1 項前段、第28條、修正刪除前
    刑法第56條、刑法第216 條、第210 條、第217 條第1 項、
    第321 條第2 項、第1 項第3 款、第337 條、修正前刑法第
    55條後段、第47條、第26條前段、第51條第5 款、第41條第
    1 項、第41條第2 項、刑法第38條第1 項第2 款、第219 條
    ，罰金罰鍰提高標準條例第1 條前段、修正刪除前同條例第
    2 條，現行法規所定貨幣單位折算新台幣條例第2 條，判決
    如主文。
本案經檢察官林在培到庭執行職務
中    華    民    國    95    年    11    月    30    日
                  刑事第六庭法  官  姜麗香
以上正本證明與原本無異。
如不服本判決，應於判決送達後10日內，向本院提出上訴狀。
                            書記官  彭莉婷
中    華    民    國    95    年    12    月    7     日
附錄本案論罪科刑法條全文：
刑法第210 條
偽造、變造私文書，足以生損害於公眾或他人者，處5 年以下有
期徒刑。
刑法第212 條
偽造、變造護照、旅券、免許證、特許證及關於品行、能力服務
或其他相類之證書、介紹書，足以生損害於公眾或他人者，處1
年以下有期徒刑、拘役或300 元以下罰金。
刑法第216 條
行使第210 條至第215 條之文書者，依偽造、變造文書或登載不
實事項或使登載不實事項之規定處斷。
刑法第217 條
偽造印章、印文或署押，足以生損害於公眾或他人者，處3 年以
下有期徒刑。
盜用印章、印文或署押，足以生損害於公眾或他人者，亦同。
刑法第321 條
犯竊盜罪而有左列情形之一者，處6 月以上、5 年以下有期徒刑
：
一  於夜間侵入住宅或有人居住之建築物、船艦或隱匿其內而犯
    之者。
二  毀越門扇、牆垣或其他安全設備而犯之者。
三  攜帶兇器而犯之者。
四  結夥三人以上而犯之者。
五  乘火災、水災或其他災害之際而犯之者。
六  在車站或埠頭而犯之者。
前項之未遂犯罰之。
刑法第337 條
意圖為自己或第三人不法之所有，而侵占遺失物、漂流物或其他
離本人所持有之物者，處500 元以下罰金。
附表一
┌──┬──────────┬─────────────┐
│編號│ 文書（文件）名稱   │偽造之署押（含簽名及指紋）│
├──┼──────────┼─────────────┤
│ 一 │台北市政府警察局南港│偽造「戊○○」簽名2 枚、指│
│    │分局94年12月29日下午│印5 枚                    │
│    │7時製作之調查筆錄   │                          │
├──┼──────────┼─────────────┤
│ 二 │台北市政府警察局南港│偽造「戊○○」簽名2 枚、指│
│    │分局94年12月29日下午│印10枚                    │
│    │11時製作之調查筆錄  │                          │
├──┼──────────┼─────────────┤
│ 三 │夜間訊問同意書（94年│偽造「戊○○」簽名1 枚、指│
│    │12月29日下午7時）   │印1 枚                    │
├──┼──────────┼─────────────┤
│ 四 │夜間訊問同意書（94年│偽造「戊○○」簽名1 枚、指│
│    │12月29日下午11時20分│印2 枚                    │
│    │）                  │                          │
├──┼──────────┼─────────────┤
│ 五 │權利告知書          │偽造「戊○○」簽名1 枚、指│
│    │                    │印1 枚                    │
├──┼──────────┼─────────────┤
│ 六 │台北市政府警察局南港│偽造「戊○○」簽名1 枚、指│
│    │分局逮捕通知書（一）│印1 枚                    │
├──┼──────────┼─────────────┤
│ 七 │台北市政府警察局南港│偽造「戊○○」簽名2 枚、指│
│    │分局逮捕通知書（二）│印2 枚                    │
├──┼──────────┼─────────────┤
│ 八 │指認照片            │偽造「戊○○」簽名1 枚、指│
│    │                    │印1 枚                    │
├──┼──────────┼─────────────┤
│ 九 │選任辯護人委任狀    │偽造「戊○○」簽名1 枚    │
├──┼──────────┼─────────────┤
│ 十 │現場照片            │偽造「戊○○」簽名共4 枚、│
│    │                    │指印4 枚                  │
├──┼──────────┼─────────────┤
│十一│扣案犯罪工具照片    │偽造「戊○○」簽名1 枚、指│
│    │                    │印1 枚                    │
├──┼──────────┼─────────────┤
│十二│受傷照片            │偽造「戊○○」簽名3 枚、指│
│    │                    │印3 枚                    │
└──┴──────────┴─────────────┘
附表二
┌──┬─────┬────────┬────────┬───┐
│編號│  時間    │      地點      │失竊物品        │被害人│
├──┼─────┼────────┼────────┼───┤
│一  │94年8月18 │台北市內湖區成功│車牌號碼8T-5492 │乙○○│
│    │日下午3時 │路2段320弄口    │號自小客車1輛、 │      │
│    │許30分    │                │BMW尾翼及重低音 │      │
│    │          │                │喇叭各1個       │      │
├──┼─────┼────────┼────────┼───┤
│二  │94年9月29 │台北縣深坑鄉北深│車牌號碼Q5-4677 │丁○○│
│    │日上午6時 │路3段5號旁      │號自小客車1輛、 │      │
│    │許        │                │丁○○之身分證、│      │
│    │          │                │汽車駕照、聯邦銀│      │
│    │          │                │行信用卡、萬泰銀│      │
│    │          │                │行信用卡、中國信│      │
│    │          │                │託商業銀行信用卡│      │
│    │          │                │、台北國際商業銀│      │
│    │          │                │行信用卡、日盛銀│      │
│    │          │                │行信用卡各1張、 │      │
│    │          │                │支票、印鑑及古錢│      │
│    │          │                │各1枚           │      │
├──┼─────┼────────┼────────┼───┤
│三  │94年10月15│台北市內湖區民權│庚○○之身分證、│庚○○│
│    │日8時許   │東路5段附近     │健保卡及基隆港出│      │
│    │          │                │入證各1張       │      │
├──┼─────┼────────┼────────┼───┤
│四  │94年10月15│台北縣永和市中正│康柏筆記型電腦及│己○○│
│    │日8時許   │路附近          │CDMA手機各1台、 │      │
│    │          │                │手錶6支         │      │
├──┼─────┼────────┼────────┼───┤
│五  │94年11月29│台北市南港區中南│車牌號碼5403-GH │壬○○│
│    │日晚上9時 │街29號前        │自小客車1輛     │      │
│    │40分許    │                │                │      │
├──┼─────┼────────┼────────┼───┤
│六  │95年1月7日│台北市中山區龍江│車牌號碼8A-7801 │辛○○│
│    │上午7時許 │街379號前       │號自小客貨車1輛 │      │
│    │          │                │、電鑽2支、攪拌 │      │
│    │          │                │器2支、砂輪機4支│      │
│    │          │                │、切石機2支、延 │      │
│    │          │                │長線3條、名匠興 │      │
│    │          │                │業公司發票章1個 │      │
│    │          │                │及發票本1本     │      │
└──┴─────┴────────┴────────┴───┘


司法院資訊處製作；財團法人民間司法改革基金會備份。
